臺灣嘉義地方法院刑事判決　　　　　　　 96年度訴字第828號
公　訴　人　臺灣嘉義地方法院檢察署檢察官
被　　　告　甲○○
　　　　　　　　　　（另案於臺灣嘉義監獄鹿草分監執行中）
上列被告因違反毒品危害防制條例案件，經檢察官提起公訴（九
十六年度毒偵字第一二六九號），本院合議庭裁定由受命法官以
簡式程序進行審理，判決如下：
    主  文
甲○○施用第一級毒品，累犯，處有期徒刑壹年壹月；扣案之第
一級毒品海洛因壹包及第二級毒品壹包，均沒收銷燬之；扣案上
開毒品外包裝袋貳個及斜削吸管壹支，均沒收。
    事  實
一、甲○○前於民國八十六年間因違反肅清煙毒條例案件，經臺
    灣高等法院臺南分院以八十八年度上更二字第五十九號判處
    有期徒刑八年，褫奪公權五年確定，於九十年七月十三日縮
    短刑期假釋出監並付保護管束，於九十四年二月八日保護管
    束期滿未經撤銷假釋，視為執行完畢；復於民國九十三年間
    因施用毒品案件，經本院以九十三年度毒聲字第五四三號裁
    定令入勒戒處所觀察、勒戒後，認無繼續施用毒品傾向，於
    九十四年三月二十八日執行完畢釋放。詎仍不知悛悔，於上
    開觀察、勒戒執行完畢五年內，另起施用第一級毒品與施用
    第二級毒品之犯意，於九十六年八月十四日十四時許，在其
    位於嘉義縣竹崎鄉○○村○○路九號之住處內，以將海洛因
    及甲基安非他命同時放置在錫箔紙上燒烤後再吸用所產生煙
    霧之方式，同時施用海洛因及甲基安非他命乙次。嗣於九十
    六年八月十六日十時三十分許，在嘉義縣竹崎鄉坑頭村一鄰
    順平厝五號前為警查獲，並當場扣得海洛因一包（淨重四點
    零八公克）、甲基安非他命一包（驗餘含塑膠袋重量三十七
    點三零九公克）及斜削吸管一支，而於同日十四時五分許，
    得甲○○同意採其尿液送驗，其結果呈嗎啡陽性反應及甲基
    安非他命陽性反應，始查知上情。
二、案經嘉義市警察局第二分局報請臺灣嘉義地方法院檢察署檢
    察官偵查起訴。
    理  由
一、訊據被告甲○○對於上開事實均坦承不諱（見本院卷第42頁
    、第45頁），復有嘉義市警察局第二分局扣押筆錄、扣押物
    品目錄表各乙份及扣案物品照片七幀在卷可稽，並有斜削吸
    管乙支扣案可佐；參以於九十六年八月十六日十四時五分許
    ，得被告同意採其尿液送驗，其結果呈嗎啡陽性反應（按施
    用海洛因後，經人體之水解代謝作用，會呈嗎啡陽性反應）
    及甲基安非他命陽性反應等情，有正修科技大學超微量研究
    科技研究中心檢驗報告及嘉義市警察局第二分局違反毒品危
    害防制條例案件嫌疑人代號與真實姓名對照表各乙紙在卷可
    稽。又九十六年八月十六日查獲時扣案之疑似海洛因毒品一
    包，確含海洛因成分（淨重4.08公克；空包裝重0.87公克）
    ，扣案疑似安非他命毒品一包，確含甲基安非他命成分（驗
    餘含塑膠袋重量37.309公克）等情，亦有法務部調查局九十
    六年九月十四日調科壹字第096230 67500號鑑定書及行政院
    衛生署管制藥品管理局鑑定書各乙份（見本院卷第14頁、第
    35頁）在卷可佐，均足資擔保被告於本院審理時所為之上開
    任意性自白確與事實相符，應堪採信。而被告前於九十三年
    間因施用毒品案件，經本院以九十三年度毒聲字第五四三號
    裁定令入勒戒處所觀察、勒戒後，認無繼續施用毒品傾向，
    於九十四年三月二十八日執行完畢釋放等情，有其臺灣高等
    法院被告前案紀錄表乙份在卷可憑，是被告上開於觀察、勒
    戒執行完畢釋放後五年內施用海洛因及甲基安非他命毒品之
    犯行，至堪認定，應依法論科。
二、按海洛因、甲基安非他命分別屬毒品危害防制條例所定之第
    一級、第二級毒品，故核被告甲○○所為，係犯毒品危害防
    制條例第十條第一項、第二項之施用第一級、第二級毒品罪
    ；其施用前、後持有海洛因及甲基安非他命之低度行為，均
    為施用之高度行為所吸收，均不另論罪。又被告以一行為同
    時觸犯上開施用第一級毒品罪及施用第二級毒品罪，為想像
    競合犯，應從一重之施用第一級毒品罪處斷。又被告前於八
    十六年間因違反肅清煙毒條例案件，經臺灣高等法院臺南分
    院以八十八年度上更二字第五十九號判處有期徒刑八年，褫
    奪公權五年確定，於九十年七月十三日縮短刑期假釋出監並
    付保護管束，於九十四年二月八日保護管束期滿未經撤銷假
    釋，視為執行完畢等情，則有被告之臺灣高等法院被告全國
    前案紀錄表乙份附卷可佐，其於五年內故意再犯本件有期徒
    刑以上之罪，為累犯，應依刑法第四十七條第一項加重其刑
    。爰審酌被告前有違反肅清煙毒條例、毒品危害防制條例前
    科之素行，高中畢業之智識程度，前曾因施用毒品而經觀察
    、勒戒程序，竟未思悔改，另起意再為上開施用毒品犯行，
    顯然缺乏禁絕毒害決心，另審酌被告同時施用第一級與第二
    級毒品之犯罪手段，為警查獲時所持有毒品之數量頗多，以
    及施用毒品犯行係屬戕害自身健康之行為，尚未危害他人，
    且被告於本院審理中均能坦承犯行，其犯後態度尚稱良好等
    一切情狀，量處如主文所示之刑，以資懲儆。
三、扣案之疑似海洛因毒品及疑似安非他命毒品各一包，分別確
    含海洛因及甲基安非他命成分，業如上述，均應依毒品危害
    防制條例第十八條第一項前段規定沒收銷燬之；而上開毒品
    外包裝袋二個及斜削吸管一支，固非專供施用毒品所用之器
    具，然均為被告所有，且分別係供包裝上開毒品及施用毒品
    所用之物，爰依刑法第三十八條第一項第二款規定宣告沒收
    之。
據上論斷，應依刑事訴訟法第二百七十三條之一第一項、第二百
九十九條第一項前段，毒品危害防制條例第十條第一項、第二項
、第十八條第一項前段，刑法第十一條前段、第五十五條、第四
十七條第一項、第三十八條第一項第二款，判決如主文。
本案經檢察官陳則銘到庭執行職務。
中　　華　　民　　國　　 96　　年　 10 　月　　31 　　日
                      刑事第一庭  法　官  曾宏揚
上列正本證明與原本無異。
如不服本判決，應於判決送達後十日內向本院提出上訴狀，上訴
書狀依法應敘述具體理由，如未敘述具體理由者，應於上訴期間
屆滿後二十日內補提理由書於本院（均應附繕本）。告訴人或被
害人如對於本判決不服者，應具備理由請求檢察官上訴，其上訴
期間之計算係以檢察官收受判決正本之日期為準。
中　　華　　民　　國　　 96　　年　 10 　月　　31 　　日
                                  書記官  陳慶昀
附錄論罪科刑法條：
毒品危害防制條例第十條
施用第一級毒品者，處 6 月以上 5 年以下有期徒刑。
施用第二級毒品者，處 3 年以下有期徒刑。
